# 请教陈版主，价格调节基金如何核算？

提问人：joy_bao 时间：2012-02-10 15:57:53
请教陈版主，企业缴纳价格调节基金，新会计准则下应如何进行会计处理？

回答人：chenyiwei
各地的价格调节基金政策差异很大。一般理解：与销售收入或者销售数量直接相关的价格调节基金可以在“营业税金及附加”中列示；
与销售收入或者销售数量没有直接关系的调节基金可计入管理费用。

提问人：huanlinone 时间：2012-02-11 16:39:24
回复 chenyiwei 的帖子
价格调节基金不是税，做到营业税金及附加不太合适吧。

回答人：chenyiwei
实质重于形式。这些费或者基金对企业的影响和纳税没有实质性区别。